臺灣板橋地方法院刑事判決             100年度易字第1210號
公  訴  人  臺灣板橋地方法院檢察署檢察官
被      告  劉正平
上列被告因竊盜案件，經檢察官提起公訴（100 年度偵字第6197
號），本院判決如下：
    主  文
劉正平攜帶兇器竊盜，累犯，處有期徒刑捌月，扣案之扳手支
、油壓剪、電線剪及老虎鉗各壹支均沒收。
    事實
一、劉正平前於民國（下同）98年間，因竊盜案件，經法院判處
    有期徒刑5 月、3 月確定，再定其應執行有期徒刑7 月，自
    98年11月2 日起算執行，於99年6 月1 日執行完畢，竟仍不
    知悛悔，復基於為自己不法所有之意圖，攜帶客觀上足以對
    人之生命、身體構成危害之兇器之扳手3 支、油壓剪、電線
    剪及老虎鉗各乙支，於100 年2 月28日8 時許，前往新北市
    ○○區○道3 號高速公路柑園段處，竊得國道高速公路局北
    區工程處（下稱高公局北區工程處）所有之電錶箱白鐵蓋2
    片。嗣於同日10時許，經警在新北市○○區○○街1 段155
    巷內查獲，並扣得上開白鐵蓋2 片（業據高公局北區工程處
    技工余茂湧領回）、扳手3 支、油壓剪、電線剪及老虎鉗各
    乙支（按起訴書漏載「扳手3 支」，且劉正平同時另有遭警
    查扣與本件犯行無關之鐵杆14支）。
二、案經新北市政府警察局樹林分局報請臺灣板橋地方法院檢察
    署檢察官偵查起訴。
    理  由
一、訊據被告劉正平固坦承於上開時地竊得上開白鐵蓋2 片乙情
    屬實，惟矢口否認上開犯行，辯稱：伊係徒手去竊取，並未
    持上開扳手3 支、油壓剪、電線剪及老虎鉗各乙支當做工具
    云云。經查：被告於上開時地竊得高公局北區工程處所有上
    開白鐵蓋2 片乙情，業據被告於本院審理時坦承不諱，復有
    搜索扣押筆錄、扣押物品目錄表、查獲現場暨扣案物品照片
    及高公局北區工程處技工余茂湧領回上開白鐵蓋2 片之贓物
    認領保管單各乙份可佐，足堪認定。雖被告辯稱其行竊當時
    ，並未持上開扳手3 支、油壓剪、電線剪及老虎鉗各乙支當
    做工具云云，惟被告於上開時地竊取上開白鐵蓋2 片時，其
    所騎用機車置物箱內，確經警查扣上開扳手3 支、油壓剪、
    電線剪及老虎鉗各乙支在案，有如上述，且上開扳手3 支、
    油壓剪、電線剪及老虎鉗各乙支，在客觀上顯足以對人之生
    命、身體構成危害，亦應均屬兇器之一種，則被告於上開時
    地竊取上開白鐵蓋2 片時，顯有「攜帶」上開兇器即扳手3
    支、油壓剪、電線剪及老虎鉗各乙支同往之事實，至於被告
    在行竊上開白鐵蓋2 片當時有無持用上開扳手3 支、油壓剪
    、電線剪及老虎鉗各乙支當做工具乙節，亦無解於其於上開
    時地「攜帶」上開兇器即扳手3 支、油壓剪、電線剪及老虎
    鉗各乙支同往行竊之情，是被告上開所辯，應不足為有利被
    告認定之依據。被告上開犯行已臻明確，應予依法論科。
二、查扣案之上開扳手3 支、油壓剪、電線剪及老虎鉗各乙支，
    均屬金屬硬物，並均具有相當之長度，在客觀上均屬「兇器
    」之一種，核被告所為，係犯刑法第321 條第1 項第3 款之
    攜帶兇器竊盜罪。又被告前於98年間，因竊盜案件，經法院
    判處有期徒刑5 月、3 月確定，再定其應執行有期徒刑7 月
    ，自98年11月2 日起算執行，於99年6 月1 日執行完畢，此
    有被告之臺灣高等法院被告前案紀錄表乙份可佐，其復於5
    年內，故意再犯有期徒刑以上之本罪，為累犯，應依刑法第
    47條第1 項之規定，加重其刑。爰審酌被告本件犯罪之動機
    、目的、手段、所竊得財物之價值及其犯罪後之態度等一切
    情狀，量處如主文所示之刑，以資懲儆。
三、扣案之上開扳手3 支、油壓剪、電線剪及老虎鉗各乙支，均
    為被告所有供上開犯罪所用之物，業據本院認定在卷，應依
    刑法第38條第1 項第2 款之規定，均宣告沒收之。至於扣案
    之上開鐵杆14支，因與被告本件上開竊盜犯行間無涉，復非
    屬違禁物，自不一併對之宣告沒收，附此敘明。
據上論斷，應依刑事訴訟法第299 條第1 項前段，刑法第321 條
第1 項第3 款、第47條第1 項、第38條第1 項第2 款，判決如主
文。
本案經檢察官陳映蓁到庭執行職務。
中    華    民    國  100     年    7     月    22    日
                  刑事第六庭  法  官  林 晏 鵬
以上正本證明與原本無異。
如不服本判決應於收受判決後10日內向本院提出上訴書狀，並應
敘述具體理由。其未敘述上訴理由者，應於上訴期間屆滿後20日
內向本院補提理由書（均須按他造當事人之人數附繕本）「切勿
逕送上級法院」。
                              書記官  陳 映 孜
中    華    民    國   100    年    8     月    1     日
附錄法條：刑法第321條
中華民國刑法第321條
（加重竊盜罪）
犯竊盜罪而有下列情形之一者，處 6 月以上、5 年以下有期徒
刑，得併科新臺幣 10 萬元以下罰金：
一、侵入住宅或有人居住之建築物、船艦或隱匿其內而犯之者。
二、毀越門扇、牆垣或其他安全設備而犯之者。
三、攜帶兇器而犯之者。
四、結夥三人以上而犯之者。
五、乘火災、水災或其他災害之際而犯之者。
六、在車站、埠頭、航空站或其他供水、陸、空公眾運輸之舟、
    車、航空機內而犯之者。
前項之未遂犯罰之。